臺灣高等法院刑事判決　　　　　　　　　　　　　　九十一年度上易字第四八三號
　　上　訴　人　臺灣士林地方法院檢察署檢察官
　　被　　　告　甲○○
右上訴人因被告詐欺案件，不服台灣士林地方法院九十年度易字第四八九號中華民國
九十年十二月十三日第一審判決，提起上訴（起訴案號：台灣士林地方法院檢察署九
十年度偵字第五九六二號、八十九年度偵緝字第六四七號），本院判決如左：
    主  文
上訴駁回。
    理  由
一、本案經本院審理結果，認第一審諭知不受理之判決，並無不當，應予維持，並引
    用第一審判決書記載之理由（如附件）。
二、檢察官上訴意旨雖指被告甲○○所涉犯本案與台灣士林地方法院八十八年度自字
    第一五七號自訴案件及併案之涉嫌詐欺時間相距已有年餘，且行為手法不盡相同
    ，尚難遽認係基於概括犯意而為，原審判決容有未洽等語。
三、惟查：
    (一)被告於上開自訴等案件中，涉嫌以與被害人簽立廣告代銷契約或承租媒體傳播
      ，均持未能兌現之支票取信各該被害人等之詐欺罪嫌，由台灣士林地方法院檢
      察署檢察官以八十八年度偵字第五三三一號提起公訴後，經台灣士林地方法院
      認與上開自訴案件具有連續犯裁判上一罪之關係，而以八十八年度易字第一五
      四一號為公訴不受理之判決後，該署即將該案移請上開自訴案件併案審理等情
      ，有各開起訴書、判決書及台灣士林地方法院八十八年度自字第一五七號案全
      卷可資稽佐。
    (二)查被告於該等案件中涉嫌以未能兌現之支票向各該被害人等詐欺之犯罪時間，
      係在八十七年三月至六月間、八十八年一月間，與被告於本案涉嫌行使詐術之
      犯罪時間係八十九年三月至六月間，二案犯罪時間雖相距有一年餘，惟稽之本
      件起訴書所載之犯罪事實其犯罪方法均係有關廣告代銷、印刷、媒體傳播等情
      事，且均係以交付他人支票而不獲兌付之方法涉嫌詐欺被害人等情勾稽以觀，
      足見手法類似，且均觸犯構成要件同一之罪名，堪認被告上開多次犯罪行為自
      始均在一個預定犯罪計劃之內，出於主觀上始終同一之犯意而連續進行，核該
      當於連續犯之概括犯意，應有連續犯之法律上一罪之關係，而為裁判上之同一
      案件。原審以公訴人於九十年七月四日就同一案件，重行起訴，不經言詞辯論
      ，判決公訴不受理，核無違誤。公訴人上訴意旨指摘原判決不當，為無理由，
      爰不經言詞辯論，駁回其上訴。
四、據上論結，應依刑事訴訟法第三百七十三條、第三百七十二條、第三百六十八條
    ，判決如主文。
中      華      民      國    九十一    年      四      月     十八     日
                              臺灣高等法院刑事第二十庭
                                  審判長法  官  葉  麗  霞
                                        法  官  范  清  銘
                                        法  官  段  景  榕
右正本證明與原本無異。
不得上訴。
                                        書記官  鐘  麗  芳
中      華      民      國    九十一    年      四      月    二十二    日
